臺灣桃園地方法院刑事判決　　　　　　　　　　　　九十一年度易字第一八五四號
　　公　訴　人　臺灣桃園地方法院檢察署檢察官
　　被　　　告　甲○○　男　五.
右列被告因竊盜案件，經檢察官向本院桃園簡易庭聲請簡易判決處刑（聲請案號：九
十一年度偵字第一○一四五號），經該庭認有刑事訴訟法第四百五十一條之一第四項
第四款之情形，移由本院依通常程序審理，本院判決如左：
    主      文
甲○○攜帶兇器竊盜，未遂，累犯，處有期徒刑貳月，如易科罰金，以參佰元折算壹
日。
扣案之鋤頭、鐮刀各乙支均沒收。
    事      實
一、甲○○有下列前案紀錄：
  (一)曾因犯違反票據法案件：
    1.經桃園地方法院檢察署以七十三年偵票字第二一七二號聲請簡易判決，於民國
      （下同）七十三年五月十四日，經本院以七十三年簡票字第二九八六號，判處
      拘役十八日，罰金四五五００元，嗣經確定。
    2.經桃園地方法院檢察署以七十三年偵票字第二七八五號聲請簡易判決，於七十
      三年六月十六日，經本院以七十三年簡票字第三四０三號，判處罰金一五三０
      ０元，嗣經確定。
    3.經桃園地方法院檢察署以七十三年偵票字第三０三八號聲請簡易判決，於七十
      三年六月十六日，經本院以七十三年簡票字第三四０四號，判處拘役二十日，
      罰金二九七００元，嗣經確定。
    4.經桃園地方法院檢察署以七十三年偵票字第三三七六號聲請簡易判決，於七十
      三年七月二十七日，經本院以七十三年簡票字第四一四三號，判處罰金七五０
      ０元，嗣經確定。
    5.經桃園地方法院檢察署以七十三年偵票字第三六八一號聲請簡易判決，於七十
      三年十一月三十日，經本院以七十三年簡票字第四五四五號，判處罰金五００
      ０元。
    6.以上五項刑期接續計算，並於七十四年十二月二十三日刑期起算，期滿日期為
      七十四年十二月二十三日。
  (二)又因犯詐欺罪，經基隆地方法院檢察署以七十九年偵緝字第五一號起訴，於八十
    年五月三十日，經基隆地方法院以八十年易字第三八四號，判處有期徒刑四月，
    減為二月，嗣於八十年六月二十四日確定，並於八十一年十月十九日刑期起算，
    指揮書執行完畢日期為八十一年十一月三十日。
  (三)又因犯妨害自由（刑法第三０二條第一項）罪，經新竹地檢八十年偵字第三一四
    三號起訴，於八十年六月二十八日，經新竹地院以八十年訴字第四五二號，判處
    罰金二五００元，嗣於八十年八月一日確定，並於八十一年一月十七日，罰金繳
    清執行完畢。
  (四)又因犯非法吸用化學合成麻醉藥品罪，經桃園地方法院檢察署以八十六年偵字第
    七二０一號起訴，於八十六年十一月二十八日，經本院以八十六年訴緝字第一九
    五號（原八十六年訴字第九五０號）判處有期徒刑六月，嗣於八十七年一月二十
    六日確定，並於八十七年六月四日送監執行，指揮書執行完畢日期為八十七年十
    一月二十八日，
二、詎仍不知悔改，意圖為自己不法之所有，於九十一年五月二十四日下午七時三十
    分許，在桃園縣蘆竹鄉山鼻村十一鄰山鼻子二十三之一號附近竹林中，以自備客
    觀上足以供作兇器使用之鋤頭、鐮刀各一支，下手挖掘竊取陳胎和（起訴書誤為
    乙○○）所種植之竹筍，並於甫採取乙支竹筍（價值新台幣十元）尚未置於自己
    實力支配之際，即遭乙○○當場發現，旋會同家人合力逮捕報警查獲，始未得逞
    ，並扣得甲○○所有之鋤頭、鐮刀各一支。
三、案經乙○○訴由桃園縣警察局大園分局報請台灣桃園地方法院檢察署檢察官偵查
    起訴。
    理      由
一、被告之供述：
    右揭事實，業據被告迭於警偵訊及本院審理中坦承不諱。
二、認定事實所憑之證據及理由：
    被告自白，核與證人即被害人陳胎和於警中證述情節相合，並有贓物領據乙紙在
    卷可稽，此外，復有扣案被告自承所有之鋤頭、鐮刀各一支扣案可資佐證，堪信
    其自白符於事實，允可憑採。本件事證已臻明確，被告犯行足以認定。
三、法律適用：
  (一)按刑法第三百二十一條第一項第三款之攜帶兇器竊盜罪，係以行為人攜帶兇器竊
    盜為其加重條件，此所謂兇器，其種類並無限制，凡客觀上足對人之生命、身體
    、安全構成威脅，具有危險性之兇器均屬之，且祇須行竊時攜帶此種具有危險性
    之兇器為已足，並不以攜帶之初有行兇之意圖為必要。查扣案之
    鋤頭、鐮刀各一支，客觀上對於人之生命、身體具有危險性，足供兇器使用。
  (二)被告攜帶前開物品進行竊盜，核犯刑法第三百二十一條第一項第二款、第三款之
    攜帶兇器逾越牆垣竊盜罪。
  (三)被告曾有如事實欄所載之前案紀錄，最近一次係因犯非法吸用化學合成麻醉藥品
    罪，經桃園地方法院檢察署以八十六年偵字第七二０一號起訴，於八十六年十一
    月二十八日，經本院以八十六年訴緝字第一九五號（原八十六年訴字第九五０號
    ）判處有期徒刑六月，嗣於八十七年一月二十六日確定，並於八十七年六月四日
    送監執行，並於八十七年十一月二十八日執行完畢，此有台灣桃園地方法院檢察
    署刑案資料查註紀錄表及台灣高等法院被告全國前案紀錄表各乙件存卷可按，其
    於刑之執行完畢後五年內再犯本件有期徒刑以上之罪，為累犯，應依法加重其刑
    。
  (四)又其著手本件竊盜行為而不遂，為未遂犯，應依刑法二十六條前段之規定，減輕
    其法定本刑，並依法先加後減之。
  (五)另查被告所涉刑法第三百二十一條第一項第三款攜帶兇器加重竊盜罪之法定本刑
    為六月以上有期徒刑，經上開加重及減輕後，最輕本刑仍為三月（不含）以上之
    有期徒刑。然核諸被告僅採掘價值區區新台幣十元之竹筍乙支，復屬未遂，所攜
    帶之兇器畢屬工具而已，其實質違法性堪稱薄弱，且其業與被害人陳胎和達成和
    解獲得諒宥（有和解書乙紙在卷可稽）等情以觀，尚屬情輕法重，在客觀上堪值
    憫恕，即令處以減輕其刑後之法定最低度刑三月（不含）以上有期徒刑，猶嫌過
    重，爰依刑法第五十九條之規定再酌減其刑。
四、科刑及審酌事項：
    爰審酌被告犯罪動機、目的、手段，犯罪時所受之刺激及其品行、生活狀況、智
    識程度、竊取財物之價值、犯罪所生之損害，尚未竊取得手即被查獲及犯罪後否
    認犯行之態度等一切情狀，量處如主文所示之刑，並諭知易科罰金之折算標準，
    以示懲誡。
五、沒收：
    扣案之鋤頭、鐮刀各一支，為被告所有，供其犯罪所用之物，業據其供明在卷，
    爰依刑法第三十八條第一項第二款之規定宣告沒收。
據上論斷，應依刑事訴訟法第四百五十二條、第二百九十九條第一項前段，刑法第三
百二十一條第一項第三款、第二十六條前段、第五十九條、第四十七條、第四十一條
第一項前段、第三十八條第一項第二款，罰金罰鍰提高標準條例第二條，判決如主文
。
本案經檢察官羅秀蓮到庭執行職務。
中      華      民      國    九十一    年     十二     月    三十一    日
                                臺灣桃園地方法院刑事第五庭
                                  法      官    江  德  民
右正本證明與原本無異。
如不服本判決，應於判決送達後十日內，向本院提出上訴狀。
                                  書  記  官    常  毓  生
中      華      民      國    九十一    年     十二     月    三十一    日
附論罪科刑依據之法條：
刑法第三百二十一條 (加重竊盜罪)
犯竊盜罪而有左列情形之一者，處六月以上五年以下有期徒刑：
一  於夜間侵入住宅或有人居住之建築物、船艦，或隱匿其內而犯之者。
二  毀越門扇、牆垣或其他安全設備而犯之者。
三  攜帶兇器而犯之者。
四  結夥三人以上而犯之者。
五  乘火災、水災或其他災害之際而犯之者。
六  在車站或埠頭而犯之者。
前項之未遂罰之。
